

Kontakt

E-mail:

alkemcompany.pawlowski@gmai l.com

Telefon:

+48 885 060 407

Data urodzenia: 07.04.1994

Miejscowość:

Warszawa

Umiejętności

- . HTML (4/5)
- SCSS (4/5)
- CSS (4/5)
- JavaScript (4/5)
- TypeScript (3/5)
- REST (3/5)
- , GIT (3/5)
- JQuery (3/5)
- ES6 (4/5)
- JIRA (3/5)
- React (1/5)
- Cypress (2/5)
- Jest (2/5)
- Nunjucks (3/5)
- Gulp (3/5)
- Adobe Photoshop (1/5)
- Accessibility (3/5)
- Unit Test (2/5)
- Agile
- OOP / TDD

Aleksander Pawłowski

Szukam nowych wyzwań jako front-end developer, posiadam wieloletnie doświadczenie w wykorzystywaniu technologii takich jak: Typescript, API, JS, HTML oraz CSS i preprocesorami CSS (SASS/LESS), z wykorzystaniem systemu kontroli wersji GIT. W pracy przede wszystkim szukam rozwiązań do pojawiających się problemów które umożliwiają mi pogłębianie wiedzy jako deweloper. W wolnych chwilach aktualnie pogłębiam wiedzę i szlifuje umiejętności z React.

Zobacz więce na: https://aleksander-pawlowski.netlify.app/

Doświadczenie zawodowe

11.2021 - obecnie [1 rok 7 mies.]

Front-end Developer / Fly sp. z o.o. sp.k. / Nowogrodzka 42 Warszawa

Krótki opis stanowiska:

- Rozwój istniejących aplikacji
- Tworzenie warstwy Front-endowych dla nowych aplikacji
- Monitorowanie i rozwiązywanie problemów technicznych związanych z oprogramowaniem
- Tworzenie dokumentacji projektowej
- Zarządzanie taskami w Jirze
- Rozwój projektów na urządzenia mobilne
- Optymalizacja procesów
- Testy jednostkowe
- Testy integracyjne

11.2017 - 11.2021 [4 lata 1 mies.]

Junior Front-End developer / Front-End developer

/ Gutenberg Agency (part of Omnicom group) / Warszawa

Krótki opis stanowiska:

- 1. Produkcja stron internetowych i treści do aplikacji mobilnej McDonald's polska
- 2. Udział w pracach developerskich dla klientów takich jak Huawei, Seat, PGNiG Superliga, Porsche

Wykształcenie

09.2010 - 05.2013 [2 lata 9 mies.]

Liceum Ogólnokształcące im. Tadeusza Kościuszki

Poziom wykształcenia: średnie

Szkolenia, kursy, certyfikaty

06.2017

Front-End

Organizator: Coder's Lab

Języki

angielski: poziom średnio zaawansowany

Linki

Github

https://github.com/AlekPawlowski

LinkedIn

https://www.linkedin.com/in/aleksander-paw%C5%82owski-340582148/

Portfolio

https://aleksander-pawlowski.netlify.app/

✓ Zgadzam się na przetwarzanie danych osobowych zawartych w moim CV lub w innych dokumentach dołączonych do CV (moje zgłoszenie rekrutacyjne), dla celów prowadzenia rekrutacji na stanowisko wskazane w ogłoszeniu o pracę.

Dodatkowo zgadzam się na przetwarzanie przez pracodawcę danych osobowych zawartych w moim zgłoszeniu rekrutacyjnym dla celów przyszłych rekrutacji.